臺灣高等法院刑事判決　　　　　　　　94年度上易字第1005號
上　訴　人
即　被　告　乙○○
上列上訴人因妨害自由案件，不服臺灣臺北地方法院93年度易字
第964號，中華民國94年3月17日第一審判決（起訴案號：臺灣臺
北地方法院檢察署93年度偵字第10857 號），提起上訴，本院判
決如下：
    主  文
上訴駁回，
    事  實
一、潘敏華（業經判處有期徒刑四月，緩刑二年確定）於民國92
    年間曾於渣打銀行任職，同年8月28日因違反渣打銀行規定
    遭到開除，潘敏華疑係其同事甲○○向該銀行主管檢舉告密
    所致，當日20時25分許，在行駛於於臺北市渣打銀行附近之
    友人乙○○車上，向一同外出之乙○○抱怨此事，二人乃共
    同基於恐嚇他人生命安全之故意，先由乙○○以潘敏華所有
    之0000000000號行動電話，撥打甲○○所有之0000000000號
    行動電話，向當時正在臺北市中山區○○○路1之1號7樓A室
    工作之甲○○嚇稱：「甲○○你最好不要太過份，我知道你
    住那裏，最好不要出門，給我小心一點，我會讓你死得很難
    看」等語，致使甲○○生畏懼，並將其所有之上開行動電話
    手機關機；嗣潘敏華再以自己所有之前開行動電話，撥打甲
    ○○所有之行動電話，但因甲○○之手機已經關機，潘敏華
    乃接續同一恐嚇安全之故意，約於當晚21時許，在甲○○手
    機之語音信箱留言嚇稱：「你怎麼整我，我就怎麼整你，你
    最好有本事就不要去上班．．．你敢惹我，你試試看，我也
    不是好惹的人．．．你最好不要騎車上班，給我小心點．
    ．．告訴你我很不爽，有無看臺灣霹靂火呀，告訴你小心一
    點，騎車小心點，開車小心點，出門小心點啦，我會讓你在
    你們公司好看，你最好小心點啦，你最好開飛機出去，你有
    本事不要去南京西路外包上班，最好搭計程車上班，我再一
    次警告你，地球是圓的啦」等語，致甲○○聽取語音留言後
    ，心生畏懼；潘敏華、乙○○二人共同以上開加害生命之事
    ，恐嚇甲○○，致生危害於甲○○之安全。
二、案經甲○○訴由臺北市政府警察局中山分局報請臺灣臺北地
    方法院檢察署檢察官偵查起訴。
    理  由
一、訊據上訴人即被告乙○○對有於右揭時間打行動電話予告訴
    人甲○○之事實固不否認，惟矢口否認有何恐嚇犯行，辯稱
    ：伊並未恐嚇告訴人，伊當日雖說了不適當的話，但伊僅說
    你不應該這麼說，並未說要她死的很難看這句話，伊係因潘
    敏華當時傷心難過，所以打電話給甲○○，想要知道到底是
    什麼原因云云。
二、惟查：
  (一)上開事實業據告訴人甲○○於偵審中指訴綦詳，0000000000
    號行動電話係甲○○申請使用，有和信電訊股份有限公司客
    戶資料在卷可憑（見93年偵字第7488號卷第3、4頁）；而00
    00000000號行動電話為共同被告潘敏華申請使用，92年8 月
    28日20時25分許有以該電話撥打0000000000號等情，亦據潘
    敏華及被告乙○○供承無誤，核與告訴人指訴相符；另共同
    被告潘敏華有於甲○○當晚將0000000000號行動電話關機後
    ，在語音信箱留有如事實欄所載之恐嚇言詞，亦據潘敏華坦
    承不諱，核與甲○○指訴之情節相符，並有語音信箱留言譯
    本在卷可考（見同上偵卷第23頁）；堪認被告曾銘裕及共同
    被告潘敏華確有於右揭時間撥打甲○○之上開行動電話，潘
    敏華並留恐嚇言詞於語音信箱內無誤。
  (二)被告乙○○固承認有於右揭時間撥打行動電話予甲○○，卻
    又否認有講要她死的很難看這句話；然查，(1)被告乙○○於
    93年6月8日經檢察官傳訊到案，其供稱：「92年 8月28日20
    時25分許，有打0000000000號行動電話給甲○○，因潘敏華
    被公司革職，那天她情緒很差，她說是甲○○跟主管說的，
    我看不過去，才這樣做；我叫她做人不要太過分，我有說我
    知道妳住哪裡」等語。而同案被告潘敏華於原審準備程序中
    供稱：「被告乙○○係為伊打抱不平」等語（見原審卷第20
    頁）；於原審審理中證稱：「他說妳是甲○○，甲○○不要
    太過份，我知道妳住在那裏，做人不需要這樣子，他就掛電
    話」等語（見原審卷第49頁）；按被告乙○○如僅係因潘敏
    華當時傷心難過，所以打電話給甲○○，想要知道到底是何
    原因，則為何要說「妳不要太過分，我知道妳住在哪裡」？
    從上開用詞，顯非不知潘敏華傷心難過之原因，而係興師問
    罪，替潘敏華出氣、抱不平無訛。(2)被告乙○○撥打行動電
    話後，因告訴人甲○○關機，共同被告潘敏華無法再與之通
    話，潘敏華乃於甲○○手機之語音信箱留有「你怎麼整我，
    我就怎麼整你，你最好有本事就不要去上班．．．你敢惹我
    ，你試試看，我也不是好惹的人．．．你最好不要騎車上班
    ，給我小心點．．．告訴你我很不爽，有無看臺灣霹靂火呀
    ，告訴你小心一點，騎車小心點，開車小心點，出門小心點
    啦，我會讓你在你們公司好看，你最好小心點啦，你最好開
    飛機出去，你有本事不要去南京西路外包上班，最好搭計程
    車上班，我再一次警告你，地球是圓的啦」等語句，此為被
    告乙○○及共同被告潘敏華所不否認之事，並有上開留言譯
    本在卷可憑；要非被告乙○○於對話中有對甲○○說出恐嚇
    言詞，甲○○為何要將行動電話關機？而上開語音信箱留言
    ，則係於甲○○關機後，因無法通話所接續而為，語氣顯承
    前開對話而來，要非乙○○、潘敏華接續以上開方式恐嚇甲
    ○○，並致甲○○心生畏懼，甲○○為何要報警處理？(3)綜
    上，被告乙○○撥打行動電話予甲○○，顯非要問潘敏華心
    情不好之原因，而「我知妳住哪裡」之語氣，本即有隨時可
    對妳不利之含意，參以其後潘敏華於甲○○關機後即又接續
    以語音信箱留言之方式加以恐嚇，顯然乙○○前開與甲○○
    之對話，確有恐嚇之言詞，是告訴人指訴乙○○對其嚇稱：
    「甲○○你最好不要太過份，我知道你住那裏，最好不要出
    門，給我小心一點，我會讓你死得很難看」等語，應認為與
    實情相符而可採信。
三、綜上所述，被告乙○○所為上開辯解，應為避重就輕之卸責
    之詞，不足採信。本件事證明確，被告乙○○之犯行，洵堪
    認定，應予依法論科。
四、核被告乙○○所為，係犯刑法第305 條之恐嚇安全罪。被告
    乙○○與潘敏華二人間有犯意之聯絡及行為分擔，均為共同
    正犯。其二人先後在接續時間及相同地點，以相同行動電話
    手機，進行相同之恐嚇動作，雖一以通話之方式為之，一以
    語音信箱留言之方式為之，仍應認為係基於同一接續恐嚇故
    意，接續其恐嚇犯行，實施相同構成要件之犯行，為接續犯
    。
五、原審認被告乙○○罪證明確，適用刑法第28條、第305條、
    第41條第1項前段，罰金罰鍰提高標準條例第1條前段、第2
    條，並審酌被告乙○○雖未有刑案紀錄，有本院被告全國前
    案紀錄表1份可稽，惟被告乙○○歷偵、審程序，均否認檢
    察官所訴之恐嚇犯行，並經檢察官於原審準備程序提出量刑
    協商機會，亦經被告乙○○拒絕（見原審卷第19、20頁），
    嗣經檢察官實施嚴格交互詰問程序，始將被告乙○○定罪，
    足見被告乙○○犯後並無悔意，態度不佳等情狀，量處有期
    徒刑5月，並諭知易科罰金之折算標準。認事用法，核無不
    合，量刑亦屬適當，且原審因被告乙○○事後態度欠佳，且
    又係科以得易科罰金之自由刑，認並無暫不執行為當之情形
    ，未予被告乙○○為緩刑之宣告，亦無何不當之處；被告以
    並未說要她死的很難看這句話及請求諭知緩刑等理由，提起
    上訴，要難認為有理，應將其上訴駁回。
據上論斷，應依刑事訴訟法第368條，判決如主文。
本案經檢察官沈世箴到庭執行職務。
中　　華　　民　　國　　94　　年　　8 　　月　　23　　日
　　　　　　　　　刑事第十九庭審判長法　官  葉騰瑞
　　　　　　　　　　　　　　　　    法　官  莊明彰
　　　　　　　 　 　　　　　　　　　法　官  劉壽嵩
以上正本證明與原本無異。
不得上訴。
                                    書記官  廖婷璇
中　　華　　民　　國　　94　　年　　8 　　月　　24　　日
附錄：本案論罪科刑法條全文
刑法第305條
以加害生命、身體、自由、名譽、財產之事，恐嚇他人致生危害
於安全者，處二年以下有期徒刑、拘役或三百元以下罰金。
